台灣苗栗地方法院刑事判決　　　　　　　　　　　　　　九十年度易字第六九三號
　　公　訴　人　臺灣苗栗地方法院檢察署檢察官
　　被　　　告　甲○○
右列被告因違反毒品危害防制條例案件，經檢察官提起公訴（九十年度毒偵字第一一
六０號）暨移送併案審理（九十一年度毒偵字第五四號），本院判決如左：
    主      文
甲○○連續施用第二級毒品，累犯，處有期徒刑拾月。
扣案之第二級毒品安非他命驗後餘淨重零點肆公克及淨重零點陸壹公克各壹包均沒收
銷燬之。
    事      實
一、甲○○曾於民國八十六年六月五日因違反麻醉藥品管理條例案件，經台灣新竹地
    方法院判處有期徒刑三月確定，甫於八十六年十二月五日執行完畢。又因施用毒
    品案件，經台灣板橋地方法院裁定送觀察、勒戒後，認無施用毒品傾向，經台灣
    板橋地方法院檢察署檢察官於八十七年九月十四日以八十七年度偵字第一八四七
    八號為不起訴處分確定在案。嗣再因施用毒品案件，經台灣士林地方法院裁定送
    觀察、勒戒後，認有繼續施用毒品之傾向，而裁定令入台灣士林戒治所施以強制
    戒治，其二犯施用毒品犯行，經台灣士林地方法院檢察署檢察官於八十八年四月
    十二日以八十八年度偵字第三七二九號提起公訴，經台灣士林地方法院於八十八
    年七月十三日以八十八年度易字第六四一號判處有期徒刑五月，並於同年九月九
    日確定。詎仍不知悔改，基於施用第二級毒品之概括犯意，先後於九十年三月十
    一日（起訴書誤載為二十一日）上午四時三十分許起回溯前四日內某時，在台北
    市○○○路○段附近公園廁所內，及九十年八月十四日上午某時許，在其工作之
    台北市士林區○○○路○段七十九號工廠內，連續非法施用第二級毒品安非他命
    二次，嗣經警先後於九十年三月十一日（起訴書誤載為二十一日）上午四時三十
    分許，在台北市士林區○○○路○段二０二號，及九十年八月十五日十五時五十
    分許，在台北市○○區○○街一七六號前查獲，並分別扣得甲○○所有之第二級
    毒品安非他命淨重０．四一公克（驗後餘淨重０．四公克）及淨重０．六二公克
    （驗後餘淨重０．六一公克），經分別採集其尿液，送驗結果均呈甲基安非他命
    陽性反應，始查悉上情。
二、案經台北市政府警察局士林分局報請臺灣士林地方法院檢察署呈請台灣高等法院
    檢察署檢察長令轉臺灣苗栗地方法院檢察署檢察官偵查起訴及台北市政府警察局
    士林分局報請臺灣士林地方法院檢察署呈請台灣高等法院檢察署檢察長令轉臺灣
    苗栗地方法院檢察署檢察官移送併案審理。
    理      由
一、右揭事實，業據被告甲○○於本院審理中坦承不諱，且被告於查獲時經警採集其
    尿液，送驗結果均呈甲基安非他命陽性反應，有台北市政府警察局士林分局鑑驗
    報告書、台北市療養院煙毒尿液檢驗報告書各一紙附卷可稽及第二級毒品安非他
    命二包淨重０．四一公克（驗後餘淨重０．四公克）及淨重０．六二公克（驗後
    餘淨重０．六一公克）扣案可資佐證，是被告於右揭時、地，連續施用二級毒品
    安非他命二次之犯行，自堪認定。又被告前因施用毒品案件，經台灣板橋地方法
    院裁定送觀察、勒戒後，認無施用毒品傾向，經台灣板橋地方法院檢察署檢察官
    於八十七年九月十四日以八十七年度偵字第一八四七八號為不起訴處分確定在案
    。嗣再因施用毒品案件，經台灣士林地方法院裁定送觀察、勒戒後，認有繼續施
    用毒品之傾向，而裁定令入台灣士林戒治所施以強制戒治，其二犯施用毒品犯行
    ，經台灣士林地方法院檢察署檢察官於八十八年四月十二日以八十八年度偵字第
    三七二九號提起公訴，經台灣士林地方法院於八十八年七月十三日以八十八年度
    易字第六四一號判處有期徒刑五月，並於同年九月九日確定在案等情，亦有台灣
    板橋地方法院檢察署八十七年度偵字第一八四七八號不起訴處分書影本、台灣士
    林地方法院檢察署八十八年度偵字第三七二九號起訴書影本、台灣士林地方法院
    八十八年度易字第六四一號判決影本及台灣高等法院被告全國前案紀錄表、台灣
    高等法院檢察署刑案紀錄簡覆表各一份附卷可參，是被告上揭自白與事實相符。
    從而，本件事證明確，被告三犯施用毒品犯行應堪認定，應予依法論科。
二、按安非他命屬於八十七年五月二十日公布之毒品危害防制條例第二條第一項第二
    款規定之第二級毒品。核被告所為，係犯毒品危害防制條例第十條第二項之施用
    第二級毒品罪。被告施用毒品前之持有毒品行為，本應以持有論，惟持有後進而
    施用，其持有之低度行為應被施用之高度行為所吸收，故不再論以持有第二級毒
    品罪。又被告先後多次施用第二級毒品之犯行，時間密接，犯罪構成要件相同，
    顯係基於概括犯意而反覆為之，為連續犯，應依刑法第五十六條之規定加重其刑
    。公訴人起訴意旨雖未敘及被告於九十年八月十四日上午某時許，在其工作之台
    北市士林區○○○路○段七十九號工廠內，非法施用第二級毒品安非他命一次之
    犯行（臺灣苗栗地方法院檢察署九十一年度毒偵字第五四號移送併辦部分），然
    此部分事實與公訴人起訴部分之犯罪事實，既具有連續犯裁判上一罪關係，應為
    起訴效力所及，並據公訴人於本院審理中當庭請求併予審理，本院自得併予審判
    ，附此敘明。另被告曾於八十六年六月五日因違反麻醉藥品管理條例案件，經台
    灣新竹地方法院判處有期徒刑三月確定，甫於八十六年十二月五日執行完畢，有
    臺灣高等法院檢察署刑案紀錄簡覆表一紙附卷可稽，其於有期徒刑執行完畢後五
    年內，再犯本件有期徒刑以上之罪，為累犯，應依刑法第四十七條之規定，遞加
    重其刑。爰審酌被告前有多次施用毒品犯行、犯罪之目的、施用安非他命次數、
    犯後坦承犯行知所悔悟，態度良好等一切情狀，量處如主文所示之刑，以示懲儆
    。至扣案之安非他命二包驗後餘淨重０．四公克、０．六一公克均屬第二級毒品
    ，且係被告所有，業據被告於本院審理中供明在卷，應依毒品危害防制條例第十
    八條第一項前段之規定予以沒收銷燬之，併此敘明。
據上論斷，應依刑事訴訟法第二百九十九條第一項前段，毒品危害防制條例第十條第
二項、第十八條第一項前段，刑法第十一條、第五十六條、第四十七條，判決如主文
。
本案經檢察官蔡宗熙到庭執行職務。
中      華      民      國      九十一    年    六      月      十四    日
                                      台灣苗栗地方法院刑事第二庭
                                          法  官  吳  炳  桂
右正本證明與原本無異。
如不服本判決，應於送達後十日內向本院提出上訴狀（須附繕本），上訴於台灣高等
法院台中分院。
                                          書記官  楊  慧  萍
中      華      民      國      九十一    年    六      月      十七    日
附錄本判決論罪科刑法條全文：
毒品危害防制條例第十條第二項：
施用第二級毒品，處三年以下有期徒刑。
